臺灣板橋地方法院刑事判決　　　　　　 100年度易字第3427號
公　訴　人　臺灣板橋地方法院檢察署檢察官
被　　　告　王瑞輝
上列被告因竊盜案件，經檢察官提起公訴（100 年度偵緝字第21
08號、100年度偵字第22979號），因被告於本院準備程序中就被
訴事實為有罪之陳述，本院告知被告簡式審判程序之旨，並聽取
當事人之意見後，由本院裁定改依簡式審判程序進行，判決如下
    主  文
王瑞輝在車站竊盜，處有期徒刑陸月，如易科罰金，以新臺幣壹
仟元折算壹日；又竊盜，處拘役貳拾日，如易科罰金，以新臺幣
壹仟元折算壹日。
    事  實
一、王瑞輝(一)基於意圖為自己不法所有之犯意，於民國100 年6
    月15日晚上11時許，在新北市板橋區縣○○道○ 段7 號板橋
    火車站地下1 樓高鐵售票處窗口旁，趁陳文進於該處休息不
    注意之際，徒手竊取陳文進所有置於身旁之手提袋1 個（內
    有Canon 廠牌DIGITAL IXUS75型數位相機1 台、電動刮鬍刀
    1 台、萬能充電器1 個、上衣及褲子各1 件），得手後將上
    開手提袋內之數位相機以新臺幣（下同）250 元之價格出售
    予位於新北市○○區○○路320 號之「藍宇通訊行」，充電
    器及刮鬍刀等物則隨手丟棄於垃圾桶內。嗣經陳文進查覺失
    竊報警處理，始查悉上情。(二)復基於意圖為自己不法所有之
    犯意，於100 年8 月19日下午1 時許，在新北市○○區○○
    路198 號新北市立聯合醫院板橋院區急診室櫃檯，徒手竊取
    許元耀置於該處之皮夾1 個（內有國民身分證、健保卡、中
    華郵政金融卡各1 張、現金600 元），得手後旋即逃離現場
    。嗣經許元耀查覺失竊報警處理，經警調閱監視器錄影畫面
    ，而循線查悉上情。
二、案經內政部警政署鐵路警察局高鐵警務段及許元耀訴由新北
    市政府警察局海山分局報告臺灣板橋地方法院檢察署檢察官
    偵查起訴。
    理  由
一、查本案被告王瑞輝所犯並非死刑、無期徒刑、最輕本刑為3
    年以上有徒刑之罪或高等法院管轄第一審案件，而其於準備
    程序進行中，被告先就被訴事實為有罪之陳述，經法官告知
    簡式審判程序之旨，並聽取公訴人及被告之意見後，本院認
    適宜改依簡式審判程序進行，爰依刑事訴訟法第273 條之1
    第1 項、第284 條之1 之規定，由本院裁定進行簡式審判程
    序，合先敘明。
二、上揭事實，業據被告於本院審理時坦承不諱，且上開犯罪事
    實一、(一)部分，核與證人即被害人陳文進於警詢、偵查中證
    述情節大致相符，且經證人蕭英傑、沈青雲於警詢、證人許
    詹明於警詢、偵查中證述明確，並有中古機切結書、贓物認
    領保管單、數位相機之照片各1 紙在卷足憑（見100 年度偵
    字第19198 號卷第28至30頁）；上開犯罪事實一、(二)部分，
    核與證人即告訴人許元耀於警詢指訴失竊之情節大致相符，
    復有新北市政府警察局海山分局扣押筆錄暨扣押物品目錄表
    1 份、監視錄影照片2 紙、贓物認領保管單1 紙、扣案之皮
    夾及內容物之照片2 紙在卷足憑（見100 年度偵字第22979
    號卷第18至21、23、36、37頁），足認被告之自白核與事實
    相符，自可採為認定事實之依據，本件事證明確，被告上開
    犯行均堪認定，應予依法論科。
三、按刑法第321 條第1 項第6 款所稱「車站」、「埠頭」，係
    指供旅客上下或聚集之地，即車船停靠旅客上落停留及必經
    之地而言，最高法院62年度台上字第3539號判例意旨可資參
    照，且車站之售票處、候車室、月台均屬車站之範圍，蓋因
    此等場所，旅客雲集，熙來攘往，防盜困難而易行竊，為維
    護公安與交通秩序，故特予以加重處罰。是核被告就上開犯
    罪事實一、(一)所為，係犯刑法第321 條第1 項第6 款之在車
    站竊盜罪，公訴意旨就被告上開犯罪事實一、(一)部分誤認係
    犯刑法第320 條第1 項之普通竊盜罪，尚有未洽，惟業經蒞
    庭檢察官於100 年10月5 日本院準備程序時當庭更正起訴法
    條如上，本於檢察一體原則，應以蒞庭檢察官到庭更正後之
    所犯法條，為起訴意旨所認應適用之法條，本院無庸另行更
    正起訴法條，附此敘明；就上開犯罪事實一、(二)所為，係犯
    刑法第320 條第1 項之普通竊盜罪。被告所犯上開2 罪間，
    犯意各別，行為互殊，應予分論併罰。爰審酌被告之素行、
    智識程度、犯罪之動機、目的、手段，兼衡被告竊取財物之
    價值、所肇損害、所竊取之財物部分業經被害人領回，及其
    犯罪後坦承犯行之態度等一切情狀，分別量處如主文所示之
    刑，並均諭知易科罰金之折算標準，以資懲儆。
據上論斷，應依刑事訴訟法第273 條之1 第1 項、第299 條第1
項前段，刑法第320 條第1 項、第321 條第1 項第6 款、第41條
第1 項前段，刑法施行法第1 條之1 ，判決如主文。
本案經檢察官張淑美到庭執行職務。
中    華    民    國   100    年    10    月    19    日
                  刑事第二十二庭法  官  錢衍蓁
上列正本證明與原本無異。
如不服本判決，應於判決送達後10日內敘明上訴理由，向本院提
出上訴狀 (應附繕本) ，上訴於臺灣高等法院。其未敘述上訴理
由者，應於上訴期間屆滿後20日內向本院補提理由書「切勿逕送
上級法院」。
                                書記官  劉靜慧
中    華    民    國   100    年    10    月    20    日
中華民國刑法第320條
意圖為自己或第三人不法之所有，而竊取他人之動產者，為竊盜
罪，處5 年以下有期徒刑、拘役或5 百元以下罰金。
意圖為自己或第三人不法之利益，而竊佔他人之不動產者，依前
項之規定處斷。
前二項之未遂犯罰之。
中華民國刑法第321條
犯竊盜罪而有下列情形之一者，處 6 月以上、5 年以下有期徒
刑，得併科新臺幣 10 萬元以下罰金：
一、侵入住宅或有人居住之建築物、船艦或隱匿其內而犯之者。
二、毀越門扇、牆垣或其他安全設備而犯之者。
三、攜帶兇器而犯之者。
四、結夥三人以上而犯之者。
五、乘火災、水災或其他災害之際而犯之者。
六、在車站、埠頭、航空站或其他供水、陸、空公眾運輸之舟、
    車、航空機內而犯之者。
前項之未遂犯罰之。